# 对赌协议的或有对价确认

提问人：fanwjsh 时间：2023-04-17 20:55:52
请教陈版：
个人甲把A公司的股份卖给了B公司，收到B给的现金 600 万，以及B的境外母公司C公司给的C公司股份 100 万股。
当时C的 100 万股按A的评估作价得出的是 500 万元。
同时甲和C约定， 3 年后达到某个条件，C要以 10 元/股的价格回购甲手上的C公司股份.投资时，B公司记账长投 600+500=1100万
3 年后，条件达成，C要向甲支付 1000 万，想请问这个 1000 万，是记到长投吗？还是说在C的层面作为回购库存股处理？
谢谢。

回答人：chenyiwei
因为C是回购自身股份，因此C要作为库存股处理，不能确认为长投。
另外，“甲和C约定， 3 年后达到某个条件，C要以 10 元/股的价格回购甲手上的C公司股份”表明C存在对赌回购义务，故在C的个别报表中应确认一项或有对价负债，其金额为约定回购价格高于回购时点标的股权预计公允价值的差额；在C的合并报表层面，需就回购自身权益工具的合同义务确认金融负债，其金额依据CAS 37第十一条规定，为合同约定的回购价款的折现值（全额）。